【裁判字號】    99,易,2467
【裁判日期】    990823
【裁判案由】    竊盜等
【裁判全文】
臺灣臺中地方法院刑事判決              99年度易字第2467號
公  訴  人  臺灣臺中地方法院檢察署檢察官
被      告  丙○○
上列被告因竊盜案件，經檢察官提起公訴（99年度偵字第15213
號），本院裁定改以簡式程序審理，判決如下：
    主  文
丙○○共同犯攜帶兇器、毀壞安全設備竊盜罪，累犯，處有期徒
刑柒月；又共同犯非法由自動付款設備取財罪，累犯，處有期徒
刑參月。應執行有期徒刑捌月。
    犯罪事實
一、丙○○前因竊盜案件，經本院以97年度易字第834 號判處有
    期徒刑8月、7月，應執行有期徒刑1年確定，於民國98年5月
    12日假釋出監，於98年6 月26日假釋期滿未經撤銷，視為執
    行完畢。詎不知悔改，竟與乙○○共同基於意圖為自己不法
    所有之犯意聯絡，於99年5 月31日上午10時30分（起訴書誤
    植為9時30分）許，由丙○○騎乘車牌號碼HFA-982號重型機
    車搭載乙○○（另行審理）前往甲○○位於臺中縣大安鄉○○○路90巷20號之住處，由丙○○持乙○○所有客觀上足供
    作兇器使用之一字型扳手1 支（未扣案），破壞甲○○住處
    大門門鎖後，與乙○○一同進入甲○○住處內，丙○○並持
    上開一字型扳手，破壞房間之抽屜（毀損部分未據告訴），
    竊取放置在該抽屜內之新臺幣10500 元、甲○○所有之農會
    存摺1本、金融卡1張及密碼函1 張。得手後，丙○○即騎乘
    上開機車搭載乙○○離開現場，至臺中縣大甲鎮○○路華南
    銀行之自動櫃員機，由乙○○接續於同日上午11時46分、47
    分許，持上開金融卡置入自動櫃員機內，並輸入上開密碼函
    所示之密碼，先後按取提款3000元、1900元，致使自動付款
    設備誤認其係有權持有該金融卡之人，以此不正方法，由該
    自動付款設備取得甲○○金融帳戶內之存款共4900元，得手
    後，丙○○即與乙○○將所得款項朋分花用，並將上開存摺
    、提款卡、作案用一字型扳手丟棄。嗣經甲○○報警後，經
    警調閱上開盜領之監視器畫面，發現領款人與乙○○特徵相
    似，通知乙○○到案說明並出示監視器畫面後，乙○○坦承
    上開犯行而查獲丙○○。
二、案經臺中縣警察局大甲分局報請臺灣臺中地方法院檢察署檢
    察官偵查起訴。
    理  由
一、按現行刑事訴訟法為保障被告之反對詰問權，排除具有虛偽
    危險性之傳聞證據，以求實體真實之發見，於該法第159 條
    第1 項明定被告以外之人於審判外之言詞或書面陳述，除法
    律有規定者外，不得作為證據。而刑事訴訟法第159條之1至
    159條之4有傳聞法則之例外規定，且被告以外之人於審判外
    之陳述，雖不符前4 條之規定，而經當事人於審判程序同意
    作為證據，法院審酌該言詞陳述或書面陳述作成時之情況，
    認為適當者，亦得為證據；當事人、代理人或辯護人於法院
    調查證據時，知有第159條第1項不得為證據之情形，而未於
    言詞辯論終結前聲明異議者，視為有前項之同意，刑事訴訟
    法第159條之5定有明文。本件檢察官、被告並未就以下被告
    以外之人於審判外之陳述有所爭執，且迄於言詞辯論終結前
    ，均未主張有刑事訴訟法第159條第1項不得為證據之情形，
    是應認已同意作為證據，且經本院審酌後，認無不適當之情
    形，應認均有證據能力，合先敘明。
二、上開犯罪事實業據證人即被害人甲○○於警詢及偵查中證述
    甚詳，並據共同被告乙○○供述明確，復有上開帳戶往來明
    細查詢、刑案照片黏貼紀錄表在卷可稽，且經被告丙○○於
    警詢、偵查、本院準備程序及審理中均坦承不諱，足認被告
    之自白與事實相符，堪以採信，本案事證明確，被告之犯行
    ，洵堪認定，應依法論科。
三、按刑法第321條第1項第3 款之攜帶兇器竊盜罪，係以行為人
    攜帶兇器為其加重條件，此所謂兇器，其種類並無限制，凡
    客觀上足以對人之生命、身體、安全構成威脅，具有危險性
    之兇器為已足，並不以攜帶之初有行兇之意圖為必要（最高
    法院79年台上字第5253判例意旨參照）。查被告持以行竊之
    一字型扳手雖未扣案，然被告持一字型扳手行竊，業經被告
    供承在卷，且本案經警據報前往現場勘察、採證時，查得被
    害人甲○○住宅大門門鎖有遭破壞之痕跡，復經審視該遭破
    壞大門門鎖之照片，依肉眼觀察即可看出，大門之門鎖為金
    屬材質，確有遭撬損之痕跡等情，均足以判斷顯非徒手腕力
    所能為，可知上開一字型扳手既經被告用以破壞上開門鎖，
    顯見係質地堅硬之鐵器，客觀上足以對人之生命、身體、安
    全構成威脅，而具有危險性，自屬刑法第321條第1項第3 款
    規定之「兇器」無訛，揆諸前揭判例意旨及說明，自與刑法
    第321條第1項第3款之構成要件相當。次按，刑法第321條第
    1項第2款之「門扇」專指門戶而言，而所謂「其他安全設備
    」，指門扇牆垣以外，依通常觀念足認防盜之一切設備而言
    ，如門鎖、窗戶等（最高法院45年臺上字第1443號、55年臺
    上字第547 號判例意旨參照）。查本件被告係持一字型扳手
    破壞被害人甲○○住宅大門門鎖，侵入其中行竊，該門鎖性
    質上應屬刑法第321條第1項第2款規定之「安全設備」。
四、核被告所為，係犯刑法第321條第1項第2、3款攜帶兇器、毀
    壞安全設備竊盜罪及同法第339條之2第1 項非法由自動付款
    設備取財罪。被告與乙○○彼此間，就上開犯行有犯意之聯
    絡及行為之分擔，應論以共同正犯。又先後2 次提款之犯行
    ，係於密切接近之時、地，持續侵害同一法益，為接續犯，
    應論以一罪。被告所犯上開二罪，犯意各別，行為互殊，應
    予分論併罰。被告前有犯罪事實欄所載之執行情形，有臺灣
    高等法院被告前案紀錄表在卷可參，其於有期徒刑執行完畢
    後，5年以內再故意犯本案有期徒刑以上刑之2罪，均為累犯
    ，均應依刑法第47條第1 項之規定，加重其刑。爰審酌被告
    前有詐欺與竊盜之不法素行，有上開紀錄表可參，正值壯年
    卻不思努力工作，再度為一己私利而以攜帶兇器、毀壞安全
    設備之方式竊取他人財物之犯罪動機、目的、手段、犯罪所
    生之危害及犯後坦承犯行，並與被害人甲○○和解，有調解
    書在卷可稽，態度良好等一切情狀，分別量處如主文所示之
    刑，並定其應執行之刑。至持以竊盜之一字型扳手1 支，係
    共同被告乙○○所有，並已丟棄，業據被告及乙○○供明在
    卷，為免日後執行之困難，爰不併予宣告沒收，附此敘明。
據上論斷，應依刑事訴訟法第273條之1第1項、第299條第1 項前
段，刑法第28條、第321條第1項第2款、第3 款、第339條之2第1
項、第47條第1項、第51條第5款，刑法施行法第1條之1，判決如
主文。
本案經檢察官廖聖民到庭執行職務
中    華    民    國    99    年    8     月    23    日
                  刑事第九庭  法  官    林慧英
以上正本證明與原本無異。
如不服本判決應於收受送達後10日內向本院提出上訴書狀，並應
敘述具體理由；其未敘述上訴理由者，應於上訴期間屆滿後20日
內向本院補提理由書（均須按他造當事人之人數附繕本）「切勿
逕送上級法院」。
                              書記官    廖碩薇
中    華    民    國    99    年    8     月    23    日
附錄論罪科刑法條
刑法第321條第1項
犯竊盜罪而有左列情形之一者，處6月以上、5年以下有期徒刑：
一、於夜間侵入住宅或有人居住之建築物、船艦或隱匿其內而犯
    之者。
二、毀越門扇、牆垣或其他安全設備而犯之者。
三、攜帶兇器而犯之者。
四、結夥三人以上而犯之者。
五、乘火災、水災或其他災害之際而犯之者。
六、在車站或埠頭而犯之者。
刑法第339條之2第1項
意圖為自己或第三人不法之所有，以不正方法由自動付款設備取
得他人之物者，處3年以下有期徒刑、拘役或1萬元以下罰金。

司法院資訊處製作；財團法人民間司法改革基金會備份。
